【裁判字號】    97,訴,589
【裁判日期】    970312
【裁判案由】    毒品危害防制條例
【裁判全文】
臺灣高雄地方法院刑事判決               97年度訴字第589號
公  訴  人  臺灣高雄地方法院檢察署檢察官
被      告  甲○○
                    （現於高雄看守所羈押中）
上列被告因毒品危害防制條例案件，經檢察官提起公訴（96年度
毒偵字第10304 號），被告於準備程序中就被訴事實為有罪之陳
述，經本院告知簡式審判程序之旨，並聽取被告與公訴人之意見
後，本院裁定進行簡式審判程序，判決如下：
    主  文
甲○○施用第一級毒品，處有期徒刑柒月。扣案第一級毒品海洛
因參拾伍包（合計淨重肆點零參公克、空包裝總重玖點壹零公克
）、注射針筒壹支、分裝杓壹支，均沒收銷燬。
    事  實
一、甲○○前因施用毒品案件，經台灣板橋地方法院以92年度毒
    聲字第2750號裁定送觀察、勒戒後，認有繼續施用毒品之傾
    向，再經該院以93年度毒聲字第2039號裁定令入戒治處所施
    以強制戒治，嗣因認無繼續強制戒治之必要，於民國94年8
    月17日停止強制戒治之處分出監而執行完畢，並經臺灣板橋
    地方法院檢察署檢察官於94年9 月7 日以94年度戒毒偵字第
    323 號為不起訴處分確定；復於96年間，因施用毒品案件，
    經本院以96年度訴字第2669號判處有期徒刑6 月，嗣經台灣
    高等法院高雄分院以96年度上訴字第23 16 號駁回上訴確定
    。詎猶不知戒絕毒癮，明知海洛因係毒品危害防制條例第2
    條第2 項第1 款所明定之第一級毒品，不得持有、施用，竟
    於強制戒治期滿執行完畢釋放後5 年內，復基於施用第一級
    毒品海洛因之犯意，於96年11月6 日9 時許，在高雄市三民
    區○○○路317 巷4 號2 樓，以將第一級毒品海洛因摻水加
    入注射針筒內注射之方式，施用第一級毒品海洛因1 次。嗣
    於96年11月6 日11時30分許，在上址為警查獲，並扣得第一
    級毒品海洛因35包（合計淨重4.03公克、空包裝總重9.10公
    克）、含海洛因殘渣之注射針筒及分裝杓各1 支，並徵得其
    同意採集尿液送驗，結果呈現嗎啡陽性反應，始悉上情。
二、案經高雄市政府警察局三民第一分局報請臺灣高雄地方法院
    檢察署檢察官偵查起訴。
    理  由
一、按被告甲○○所為係犯死刑、無期徒刑、最輕本刑為3 年以
    上有期徒刑以外之罪，其於準備程序中就被訴事實為有罪之
    陳述，經受命法官告知簡式審判程序之旨，並聽取公訴人、
    被告之意見後，本院合議庭認為適宜由受命法官獨任進行簡
    式審判程序，依刑事訴訟法第273 條之1 第1 項規定，裁定
    由受命法官獨任進行審判程序，合先敘明。
二、上揭事實，業據被告於警詢及本院審理時供承不諱，且被告
    於96年11月6 日11時30分許，為警查獲後，採集其尿液送檢
    驗之結果，呈嗎啡陽性反應，有高雄市立凱旋醫院A0000000
    0 號濫用藥物尿液檢驗報告、96年度毒品防制條例尿液送驗
    編號與真實姓名對照表各1 紙附卷可稽。且扣案疑似海洛因
    粉末35包（合計淨重4.03公克、空包裝總重9.10公克）、注
    射針筒及分裝杓各1 支，經檢驗結果，分含海洛因成分及呈
    海洛因陽性反應，有法務部調查局96年11月26日調科壹字第
    09623079890 號鑑定書、正修科技大學超微量研究科技中心
    報告編號DR00-0000-000A、DR00-0000-000A號檢驗報告各1
    份在卷可稽。是被告之任意性自白核與事實相符，洵堪採為
    論罪科刑之依據。本案事證明確，被告上開施用毒品犯行，
    堪以認定。
三、按觀察、勒戒或強制戒治執行完畢釋放後，5 年內再犯毒品
    危害防制條例第10條施用毒品之罪者，應依法追訴，毒品危
    害防制條例第23條第2 項定有明文。本件被告因施用毒品案
    件，經台灣板橋地方院以92年度毒聲字第2750號裁定送觀察
    、勒戒後，認有繼續施用毒品之傾向，再經該院以93年度毒
    聲字第2039號裁定令入戒治處所施以強制戒治，嗣因認無繼
    續強制戒治之必要，於94年8 月17日停止強制戒治之處分出
    監而執行完畢，並經臺灣板橋地方法院檢察署檢察官以94年
    度戒毒偵字第323 號為不起訴處分確定，此有臺灣高雄地方
    法院檢察署刑案資料查註紀錄表、全國施用毒品案件紀錄表
    及臺灣高等法院被告前案紀錄表各1 份在卷可參，是被告於
    強制戒治執行完畢釋放後，5 年內再犯本件施用毒品罪行，
    依前開法條之規定，應依法追訴，本院就被告本件施用毒品
    犯行，自得依法論罪科刑。
四、核被告所為，係犯毒品危害防制條例第10條第1 項之施用第
    一級毒品海洛因罪。其持有第一級毒品海洛因之低度行為，
    為施用第一級毒品海洛因之高度行為所吸收，不另論罪。本
    院爰審酌被告前經觀察、勒戒與強制戒治並處刑後，仍未能
    戒絕其毒癮而再次違犯施用毒品罪，量刑本不應從輕，惟念
    其犯後坦承犯行，態度良好，且施用毒品乃自戕一己之身體
    健康，並具有病患性人格之特質，行為本身對社會所造成之
    危害並非直接、鉅大，及其犯罪之動機、目的、手段等一切
    情狀，量處如主文所示之刑。至扣案疑似海洛因粉末35包（
    合計淨重4.03公克、空包裝總重9.10公克）、注射針筒及分
    裝杓各1 支，經檢驗結果，分含海洛因成分及呈海洛因陽性
    反應，業如前述，其包裝袋、針筒及分裝杓顯留有毒品之殘
    渣，而與其上殘留之毒品，衡情均已難以分析剝離，亦無析
    離實益，當應整體視為毒品，不問屬於犯人與否，均應依毒
    品危害防制條例第18條第1 項前段之規定宣告沒收銷燬之。
據上論斷，應依刑事訴訟法第273 條之1 第1 項、第299 條第1
項前段，毒品危害防制條例第10條第1 項、第18條第1 項前段，
刑法第11條，判決如主文。
本案經檢察官王朝弘到庭執行職務。
中    華    民    國    97    年    3     月    12    日
                  刑事第十三庭  法  官  郭宜芳
以上正本證明與原本無異。
如不服本判決，應於判決送達後10日內，向本院提出上訴狀。
中    華    民    國    97    年    3     月    14    日
                                書記官  何承育
附錄本判決論罪法條全文：
毒品危害防制條例第10條：
施用第一級毒品者，處6月以上5年以下有期徒刑。
施用第二級毒品者，處3年以下有期徒刑。


司法院資訊處製作；財團法人民間司法改革基金會備份。
